---
title: "PA1_template"
author: "Matías Tobar Gigoux"
date: "20-11-2020"
output: html_document
---

```{r setup, include=FALSE}
knitr::opts_chunk$set(echo = TRUE)
```
### **PREGUNTA 1: ¿cuál es el número total medio de pasos dados por día?**
```{r echo = TRUE}
library(dplyr)
library(data.table)
library(ggplot2)

Pasos <- read.csv("C:/Users/One/Desktop/Coursera/Curso 5/Tarea 1/activity.csv")

Pasos$date <- as.Date(Pasos$date,format = "%Y-%m-%d")
TotalDiaPasos <- aggregate(steps ~ date, data = Pasos, sum)

hist(TotalDiaPasos$steps, xlab="Número de Pasos", ylab="Cantidad de días en el período", 
     main = "Total de pasos dados cada día", col="blue")

# Media número de pasos por día
mean(TotalDiaPasos$steps)

# Mediana número de pasos por día
median(TotalDiaPasos$steps)
```

### **PREGUNTA 2: ¿cuál es el patrón de actividad diaria promedio?**
```{r echo = TRUE}
TotalIntervaloPasos <- aggregate(steps ~ interval, data = Pasos, mean)
plot(TotalIntervaloPasos$interval,TotalIntervaloPasos$steps, type="l",xlab="Intervalo",
     ylab="Número medio de pasos dados", main = "Promedio de pasos por intervalo", col="blue")
```

### **PREGUNTA 3**
#### **i) número de valores faltantes**
```{r echo = TRUE}
sum(is.na(Pasos))
```
#### **ii) reemplazo de los valores faltantes**
```{r echo = TRUE}
TotalIntervaloPasos <- aggregate(steps ~ interval, data = Pasos, mean)
Pasos2 <- transform(Pasos, steps = ifelse(is.na(Pasos$steps), 
                                          yes = TotalIntervaloPasos$steps, no = Pasos$steps))
```

##### **¿Difiere con respecto a gráfico anterior?. Para ello, debemos ver con un nuevo gráfico**
```{r echo = TRUE}
TotalIntervaloPasos2 <- aggregate(steps ~ interval, data = Pasos2, mean)
plot(TotalIntervaloPasos2$interval,TotalIntervaloPasos2$steps, type="l",xlab="Intervalo",
     ylab="Número medio de pasos dados", main = "Promedio de pasos por intervalo", col="red")

# No se observan diferencias
```

#### **iii) ¿Difiere con respecto a primer histograma?. No se observan diferencias sustantivas**
```{r echo = TRUE}
TotalDiaPasos2 <- aggregate(steps ~ date, data = Pasos2, sum)

hist(TotalDiaPasos2$steps, xlab="Número de Pasos", ylab="Cantidad de días en el período", 
     main = "Total de pasos dados cada día", col="darkblue")

# Media número de pasos por día
mean(TotalDiaPasos2$steps)

# Mediana número de pasos por día
median(TotalDiaPasos2$steps)
```


### **PREGUNTA 4**

#### **Se crean tablas diferenciadas para hacer la distinción por tipo de día dentro de la semana**
```{r echo = TRUE}
Pasos3 <- mutate(Pasos2, TipoDia = ifelse((weekdays(Pasos2$date)=="sábado" | weekdays(Pasos2$date)=="domingo"), 
                                          yes = "FindeSemana", no = "DiaSemana"))
Pasos4 <- Pasos3[Pasos3$TipoDia == "FindeSemana",]
Pasos5 <- Pasos3[Pasos3$TipoDia == "DiaSemana",]
```


#### **- Se grafica considerando sólo los 2 días que componen el Fin de Semana**
```{r echo = TRUE}
TotalIntervaloPasos4 <- aggregate(steps ~ interval, data = Pasos4, mean)
plot(TotalIntervaloPasos4$interval,TotalIntervaloPasos4$steps, type="l",xlab="Intervalo",
     ylab="Número medio de pasos dados", main = "Promedio de pasos por intervalo Fin de Semana", col="darkblue")
```

#### **- Se grafica considerando sólo los días que componen la semana**
```{r echo = TRUE}
TotalIntervaloPasos5 <- aggregate(steps ~ interval, data = Pasos5, mean)
plot(TotalIntervaloPasos5$interval,TotalIntervaloPasos5$steps, type="l",xlab="Intervalo",
     ylab="Número medio de pasos dados", main = "Promedio de pasos por intervalo Día de Semana", col="darkred")
```

#### **- Se genera el Plot utilizando ggplot2 con distinción de ambos tipos de díaas dentro de la semana**
```{r echo = TRUE}
PasosWeekdays <- rbind(Pasos4,Pasos5)
TotalIntervaloPasosWeekdays <- aggregate(steps ~ interval+TipoDia, PasosWeekdays, mean)

ggplot(TotalIntervaloPasosWeekdays, aes(x = interval, y = steps, fill = TipoDia)) + geom_line() +
  facet_grid(.~ TipoDia) + xlab("Intervalo") + ylab(expression("Número medio de pasos dados")) + 
  ggtitle(expression("Promedio de pasos por intervalo"))
```
